【裁判字號】    97,消債更,303
【裁判日期】    971224
【裁判案由】    聲請更生程序
【裁判全文】
臺灣彰化地方法院民事裁定  97年度消債更字第303號
聲  請  人  甲○○
債  權  人  台北富邦商業銀行股份有限公司
            國泰世華商業銀行股份有限公司
            荷蘭（台灣）銀行股份有限公司
            遠東國際商業銀行股份有限公司
            台新商業銀行股份有限公司
            中國信託商業銀行股份有限公司
            友邦信用卡股份有限公司
上列當事人聲請消費者債務清理事件，聲請更生，本院裁定如下
：
    主  文
債務人甲○○自中華民國九十八年一月七日上午十二時起開始更
生程序。
    理  由
一、按法院開始更生程序之裁定，應載明其年、月、日、時，並
    即時發生效力；自債務人提出協商請求之翌日起逾三十日不
    開始協商，或自開始協商之翌日起逾九十日協商不成立，債
    務人得逕向法院聲請更生或清算，消費者債務清理條例第45
    條第1 項、第153條分別定有明文。
二、本件聲請人即債務人主張：聲請人除薪資收入每月約新台幣
   （下同）22,000 元之薪資債權外，並無其他財產。聲請人於
    民國（下同）97年6月9日依「中華民國銀行公會會員辦理消
    費金融案件無擔保債務協商機制」，向最大債權金融機構台
    新國際商業銀行股份有限公司（下稱台新銀行），請求共同
    協商債務清償方案，台新銀行提供聲請人分150 期每月應繳
    金額新台幣（下同）9,524 元之清償方案，惟聲請人於協商
    當時，薪資僅22,000元，尚需支出每月必要生活費14,245元
    ，並須扶養1 子。另聲請人之配偶自92年10月份失業迄今，
    僅在家中幫忙種植水稻，每月收入僅約7,000 元，是台新銀
    行清償方案實已超出聲請人能力範圍，因而協商不成立。又
    聲請人無擔保或無優先權之債務總額未逾12,000,000元，復
    未經法院裁定開始清算程式或宣告破產，爰向本院聲請更生
    等語。
三、經查，聲請人前揭所述事實，業據提出財產及收入狀況說明
    書、戶籍謄本、存摺影本、收入切結書、債權人清冊、全國
    財產稅總歸戶財產查詢單、財政部台灣省中區國稅局94至96
    年度綜合所得稅各類所得資料清單、保險契約影本、勞工保
    險被保險人投保資料表、水電費及各項雜費收據、協商不成
    立證明書、財團法人金融聯合徵信中心之當事人綜合信用報
    告－債權人清冊、財產變動報告書、稅務電子閘門財產所得
    調件明細表等件為證，經核尚無不合。此外，復查無聲請人
    有消費者債務清理條例第6條第3項、第8 條或第46條各款所
    定駁回更生聲請之事由存在。是聲請人聲請更生，非無所據
    ，應予准許。
四、爰裁定如主文。
中    華    民    國    97    年    12    月    24    日
              民事第二庭    法      官  張德寬
上為正本係照原本作成
本裁定已於97年12月25日上午12時公告。
本件不            得抗告。
中    華    民    國    97    年    12    月    24    日
                            書  記  官  魏淑美


司法院資訊處製作；財團法人民間司法改革基金會備份。
